臺灣士林地方法院民事裁定　100年度司字第7號
聲　請　人　胡峰賓律師宏褔建設股份有限公司清算人
上列聲請人擔任宏褔建設股份有限公司清算人，聲請酌定清算人
報酬，本院裁定如下：
    主  文
胡峰賓即宏福建設股份有限公司清算人之報酬額定為新台幣壹拾
捌萬貳仟伍佰元。
    理  由
一、按清算人由法院選派者，清算人之報酬，由法院決定之；清
    算費用及清算人之報酬，由公司現存財產中儘先給付。公司
    法第325 條定有明文。
二、聲請意旨略以：聲請人前經本院98年度司字第305 號民事裁
    定選任為宏褔建設股份有限公司（以下簡稱宏福建設公司）
    之清算人。聲請人自就任後即查明宏福建設公司之剩餘財產
    、編列財產清冊，並依公司法第327 條規定向本院聲請對宏
    福建設公司之債權人為公示催告，於一定期間內報明債權。
    則依稽徵機關核算99年度執行業務者收入標準，律師擔任檢
    查人、清算人、破產管理人等案件，按標的物財產價值9 ％
    計算收入，本件清算事件宏福建設公司之剩餘財產價值為新
    臺幣（下同）3 億881 萬5,844 元，以9 ％計算清算人管理
    費用則為2,779 萬3,426 元；另因宏福建設公司尚有民事訴
    訟案件分別繫屬於板橋地方法院及臺灣高等法院，一審訴訟
    費用為7 萬元，二審訴訟費用為8 萬5 千元，則計算後管理
    費共計2,794 萬8,426 元。本件因宏福建設公司欠土地稅等
    案件遭行政執行處分別對不動產進行強制執行程序，部分業
    經拍定分配，現正製作分配表，為此爰依公司法第325 條規
    定請求酌定清算報酬，以利聲請人參與分配等語。
三、經查，聲請人為經本院選派而擔任宏福建設公司之清算人，
    此有本院98年度司字第305 號裁定可稽。依首揭規定，聲請
    人擔任宏福建設公司清算人期間之報酬，應由本院決定之，
    本院審酌清算人對宏福建設公司辦理清算程序中所投入之各
    項人力之時間、成本、費用及日後之後續事項及風險，計算
    應得之報酬，分別說明如下：
  (一)查明宏福建設公司之剩餘財產及編列財產清冊部分：聲請人
    提出宏福建設公司財產清冊2頁，本院認此部分報酬以16,00
    0 元為適當。
  (二)具狀向本院聲請對宏福建設公司債權人公示催告及登報命債
    權人陳報債權部分：此部分業據聲請人提出聲請狀及登報資
    料3張為證，故本院認此部分其報酬以6,500 元為適當。
  (三)宏福建設公司行政執行案件：此部分宏福建設公司與行政機
    關間並無行政爭訟案件，洵屬稅捐機關針對宏福建設公司積
    欠之稅捐所進行之強制執行程序，此有法務部行政執行署板
    橋行政執行處及同署士林行政執行處函文及通知在卷可稽，
    故本院認此部分報酬以5,000元為適當。
  (四)宏福建設公司所涉臺灣板橋地方法院99年度重訴字第464 號
    、臺灣高等法院98年度重上更(一)字第139 號民事事件：聲請
    人主張一審訴訟費用為7 萬元，二審訴訟費用為8 萬5 千元
    ，本院審酌前開2 件訴訟尚未終結，其訴訟期間尚未確定，
    聲請人因此須投入之時間及成本，認聲請人陳報之報酬尚屬
    適當。
四、綜上所述，本院審酌聲請人擔任宏福建設公司清算人之報酬
    總額，認為以182,500 元（計算式：16000+6500+5000+7000
    0+85000 ＝182500）為適當。
五、依公司法第325 條第1 項、非訟事件法第177 條準用第174
    條，裁定如主文。
中    華    民    國   100    年    3     月    31    日
                  民事第一庭  法  官  陳燁真
以上正本證明與原本無異。
如對本裁定抗告，應於裁定送達後10日內向本院提出抗告狀，並
繳納抗告費新臺幣1,000 元。
中    華    民    國  100     年    4     月    01     日
                              書記官  謝達人